# 请教各位同仁，保险理赔的账务处理

提问人：wyk423 时间：2018-01-02 11:38:46
案例背景：被审计单位为大型生产型企业， 2016 年 10 月 20 日因意外，发生输送机皮带撕裂事故，该皮带用于运输煤炭，经维修于 10月 22 日修理正常。
企业在保险公司购买一切险保险，于 2016 年 11 月收到保险公司预理赔保险费： 100 万元。
2016 年做账务处理 保险理赔收入： 借：银行存款 100 贷： 预收账款 100 修理费用： 借：主营业务成本-修理费 100 贷： 银行存款100 当时审计时认可了企业的账务处理，并且作出了披露。
2017 年做账务处理 借：预收账款 100 贷： 材料费-维护材料 100
我认为企业的账务处理不太合适 本年度预收账款应该转营业外收入。

回答人：chenyiwei
收到保险预赔款时，应确认为其他应付款。 发生修复的材料费、人工费等相关支出时，应计入管理费用或营业外支出。 最终赔款金额确定后，按最终赔款金额确认为营业外收入。原确认的其他应付款和最终赔款金额之间的差额按多退少补处理（确认其他应收款或从上述其他应付款中偿还）。